臺灣高等法院高雄分院民事裁定　　　　　 96年度抗字第199號
抗　告　人　丙○○
　　　　　　乙○○
相　對　人　新利資產管理股份有限公司
法定代理人　甲○○
上列抗告人因抗告人即債務人乙○○與相對人即債權人新利資產
管理股份有限公司間請求拍賣抵押物強制執行事件，聲明抗告人
丙○○對拍賣物有所有權；第三人楊先邦對拍賣物有租賃權，對
於中華民國96年5 月9 日臺灣高雄地方法院94年度執字第47680
號所為裁定提起抗告，本院裁定如下：
    主  文
抗告駁回。
抗告程序費用由抗告人負擔。
    理  由
一、本件抗告意旨略以：原法院94年度執字第47680 號拍賣抵押
    物強制執行事件中，拍賣物即坐落高雄縣燕巢鄉○○○段48
    之13地號土地（下稱系爭土地）係抗告人即聲明人丙○○（
    按係乙○○之父）於83年12月20日以蔡皆寶名義購買，並於
    84年1 月6 日將系爭土地連同同地段48之11、48之12、48之
    14、48之10、48之3 、48之2 、50、48地號土地，一併出租
    予楊先邦耕作使用，嗣並於84年1 月24日向高雄縣大樹鄉農
    會設定抵押權貸款，抗告人丙○○才是系爭土地之實際所有
    權人。而系爭土地確有出租予楊先邦等情，已經原法院93年
    度執字第49594 號、94年度執字第47681 號、94年度執字第
    4790號查明無訛，載明於該3 件強制執行事件之拍賣公告中
    ，乃原法院之本件拍賣公告上，並未載明前情，為此抗告人
    依法聲明異議，惟原法院遽予駁回聲明，實有未當，爰依法
    提起抗告，求予廢棄原裁定云云。
二、按當事人或利害關係人，對於執行法院強制執行之命令，或
    對於執行法官、書記官、執達員實施強制執行之方法，強制
    執行時應遵守之程序，或其他侵害利益之情事，得於強制執
    行程序終結前，為聲請或聲明異議。強制執行法第12條第1
    項固定有明文。惟按執行法院所受理者為非訟之強制執行事
    件，凡就實體上權利義務是否存在有所爭執者，概不屬執行
    法院職權範圍，即不得依強制執行法第12條第1 項之規定，
    向執行法院為聲請或聲明異議。而應循民事訴訟程序謀求解
    決。
三、經查抗告人丙○○於84年1 月20日邀同系爭土地登記所有權
    人蔡皆寶為連帶保證人，提供系爭土地為擔保物，設定最高
    限額抵押權1,475 萬元與高雄縣大樹鄉農會，向該農會借款
    新臺幣1,180 萬元，並於84年1 月24日登記完成（按高雄縣
    大樹鄉農會所有上揭債權於95年8 月30日由相對人承受。見
    原審卷第71頁）。嗣蔡皆寶於84年6 月27日以買賣為原因，
    將系爭土地所有權移轉登記予抗告人乙○○等事實，有土地
    抵押權設定契約書、不動產抵押契約、他項權利證明書、擔
    保放款借據、土地登記謄本附於原審卷可稽，堪信為真實。
    本件抗告人主張丙○○方為系爭土地之實際所有權人云云，
    已屬無據，且本件相對人即債權人既否認楊先邦就系爭土地
    有租賃權，則抗告人以非系爭土地所有權人丙○○與楊先邦
    就系爭土地所訂租賃契約（見原審卷第46頁所附租賃契約書
    ）聲明楊先邦就系爭土地有租賃權，乃屬實體上之權利義務
    爭執，揆諸首開說明，非屬得為聲請或聲明異議之事項，又
    縱原法院受理之其他強制執行事件，曾將前揭租賃契約載明
    於拍賣公告中，惟揆諸首揭說明，該項記載亦無確定實體上
    法律關係存否之效力，自不得拘束本強制執行事件，從而原
    裁定駁回抗告人之聲明，並無不合。抗告意旨仍執前詞，指
    摘原裁定不當，求予廢棄，非有理由，應予駁回。
四、據上論結，本件抗告為無理由，依強制執行法第30條之1 ，
    民事訴訟法第495 條之1 第1 項、第449 條第1 項、第95條
    、第78條，裁定如主文。
中　　華　　民　　國　　96　　年　　7 　　月　　31　　日
                            民事第三庭
                                審判長法官  張國彬
                                法      官  楊富強
                                法      官  吳登輝
以上正本證明與原本無異。
如不服本裁定應於送達後10日內向本院提出再抗告狀 (並按他造
當事人之人數附繕本)， 並繳納再抗告費新臺幣1,000 元。再為
抗告應以適用法規顯有錯誤為理由，並經本院之許可，該許可以
原裁定所涉及之法律見解具有原則上之重要性者為限，並委任律
師為代理人。
抗告人之配偶、三親等內之血親、二親等內之姻親，或抗告人為
法人、中央或地方機關時，其所屬專任人員具有律師資格並經法
院認適當者，亦得為第三審代理人。抗告人或其法定代理人具有
律師資格者及前項情形，應於提起抗告或委任時釋明之。
中　　華　　民　　國　　96　　年　　8 　　月　　1 　　日
                                書　記　官  張明賢
                                                      q
